臺灣南投地方法院刑事判決
111年度原訴字第7號
公  訴  人  臺灣南投地方檢察署檢察官 
被      告  何一成




指定辯護人  本院公設辯護人許定國
上列被告因違反毒品危害防制條例案件，經檢察官提起公訴（11
1年度偵字第1730號、111年度偵字第2570號），本院判決如下：
    主  文
甲○○犯如附表一論罪科刑及沒收欄所示之罪，各處如附表一論
罪科刑及沒收欄所示之刑及沒收。應執行有期徒刑伍年捌月。沒
收部分併執行之。
    事  實
一、甲○○知悉甲基安非他命係毒品危害防制條例第2 條第2 項第
    2 款所定之第二級毒品，不得非法持有及販賣，竟意圖營利
    ，基於販賣第二級毒品甲基安非他命之犯意，於附表一所示
    之時間、地點，以附表一所示之聯絡方式，販賣第二級毒品
    甲基安非他命與附表一所示之人（販賣第二級毒品甲基安非
    他命之時間、地點、聯絡方式、毒品價量、種類、販賣所得
    等情均詳如附表一所示）。嗣經警於民國111 年3 月7 日至
    甲○○位於南投縣○○市○○街00○0 號106號房之居處進行搜索，
    扣得如附表二所示之物，因而循線查悉上情。
二、案經南投縣政府警察局移送臺灣南投地方檢察署檢察官偵查
    起訴。
    理  由
一、證據能力之認定：
  ㈠按被告以外之人於審判外之言詞或書面陳述，除法律有規定
    者外，不得作為證據；又被告以外之人於審判外之陳述，雖
    不符刑事訴訟法第159 條之1 至第159 條之4 之規定，而經
    當事人於審判程序同意作為證據，法院審酌該言詞陳述或書
    面陳述作成時之情況，認為適當者，亦得為證據。當事人、
    代理人或辯護人於法院調查證據時，知有第159 條第1 項不
    得為證據之情形，而未於言詞辯論終結前聲明異議者，視為
    有前項之同意，刑事訴訟法第159 條第1 項及第159 條之5
    分別定有明文。經查，本判決下列所引用被告甲○○以外之人
    於審判外之陳述，檢察官、被告及辯護人迄於本院言詞辯論
    終結前均未聲明異議，本院審酌上開證據資料作成時之情況
    ，尚無違法不當或證明力明顯過低之瑕疵，亦認為以之作為
    證據應屬適當，爰依上開規定，認前揭證據資料均有證據能
    力。
  ㈡次按除法律另有規定外，實施刑事訴訟程序之公務員因違背
    法定程序取得之證據，其有無證據能力之認定，應審酌人權
    保障及公共利益之均衡維護，刑事訴訟法第158 條之4 定有
    明文。本案以下所引用之非供述證據，並無證據證明係實施
    刑事訴訟程序之公務員違背法定程序所取得，且經本院於審
    理時合法踐行調查程序，自應認均具有證據能力，得作為證
    據。
二、認定犯罪事實所憑之證據及理由：
  ㈠訊據被告甲○○對於上開犯罪事實於偵查及審理中均坦承不諱
    ，核與證人何觀、黃俊雄於警詢及偵查中之證述相符（參見
    偵卷第35頁至42頁、第53頁至60頁、第111 頁至113 頁、第
    126 頁至128 頁），並有甲○○手機0000-000000號之通訊監
    察譯文、自願受搜索同意書、南投縣政府警察局少年警察隊
    搜索扣押筆錄、扣押物品目錄表、扣押物品收據、Google M
    ap地圖、門號0000000000、0000000000之基地台上網記錄資
    料在卷可稽（見警卷第22頁至23頁、第44頁至45頁、第56頁
    至62頁，偵卷第109 頁、第184 頁至186 頁、第168 頁至17
    5 頁），另有附表二編號1 所示手機扣案可資佐證，足認被
    告上開任意性自白與事實相符。
  ㈡按販賣毒品者，其主觀上須有營利之意圖，且客觀上有販賣
    之行為，即足構成，至於實際上是否已經獲利，則非所問（
    參照最高法院93年度台上字第1651號判決）。復衡諸我國查
    緝毒品之施用或販賣一向執法甚嚴，對於販賣毒品者尤科以
    重度刑責，又販賣毒品既係違法行為，當非可公然為之，亦
    無公定價格，且容易分裝並增減份量，而每次買賣之價量，
    可能隨時依雙方關係深淺、資力、需求量及對行情之認知、
    來源是否充裕、查緝是否嚴謹、購買者被查獲時供述購買對
    象之可能風險之評估等情形，而異其標準，非可一概而論，
    是販賣之利得，誠非固定，除非經行為人詳細供出各次所販
    賣之毒品之進價及售價，且數量俱臻明確外，實難察得其交
    易實情，但販賣毒品係重罪，且毒品量微價高，取得不易，
    倘若非有利可圖，一般人當無干冒重度刑責而提供毒品給他
    人之可能，是其販入之價格必較售出之價格低廉，而有從中
    賺取買賣差價牟利之意圖及事實，應屬合理之認定，縱使販
    賣之人從價差或量差中牟利方式雖異，其意圖營利之非法販
    賣行為仍屬同一。本件被告與附表一所示之購毒者何觀、黃
    俊雄非至親，被告竟甘冒遭到查緝判處重刑之危險，將第二
    級毒品販賣並交付與何觀、黃俊雄，並收取對價，顯見如附
    表一所示之販賣第二級毒品犯行對被告，係屬有利可圖始願
    為之，堪認被告如附表一所示販賣第二級毒品甲基安非他命
    之犯行，被告有從中獲利之意圖甚明。
  ㈢綜上，本件事證明確，被告上開犯行均堪認定，應依法論罪
    科刑。
三、論罪科刑：
  ㈠按甲基安非他命係屬毒品危害防制條例第2 條第2 項第2款所
    稱之第二級毒品，不得非法持有、販賣，已如前述。核被告
    就犯罪事實（即附表一）所示之所為，均係犯毒品危害防制
    條例第4 條第2 項之販賣第二級毒品罪（共4 罪）。被告如
    附表一所示各次因販賣而持有第二級毒品甲基安非他命之低
    度行為，分別為其各次販賣毒品之高度行為所吸收，均不另
    論罪。
  ㈡被告所犯如附表一所示之犯行，均為犯意各別，行為互殊，
    應俱予分論併罰。
  ㈢被告於偵查及審判中均自白附表一之販賣第二級毒品犯行，
    自應依毒品危害防制條例第17條第2 項規定減輕其刑。至辯
    護人雖為被告辯以：本件被告販賣第二級毒品甲基安非他命
    之對象、次數及金額非多，請求就被告販賣第二級毒品犯行
    部分，再依刑法第59條酌予減輕其刑等語。然按刑法第59條
    所定「犯罪之情狀顯可憫恕，認科以最低度刑仍嫌過重者，
    得酌量減輕其刑」，必須犯罪有特殊之原因，在客觀上足以
    引起一般之同情，認為即予宣告法定最低度刑期仍嫌過重者
    始有其適用，至於犯罪之次數、所得之多寡，原屬刑法第57
    條第3 款「犯罪之手段」、同條第9 款「犯罪所生之危害或
    損害」等科刑輕重標準應斟酌之範圍，單憑犯罪次數、所得
    多寡，尚非得執為適用刑法第59條酌量減輕其刑之依據（最
    高法院61年度台上字第1781號判例、92年度台上字第3020號
    判決意旨參照）。茲查，被告如犯罪事實所示販賣第二級毒
    品共計4 次，犯罪所得為新臺幣（下同）12000元，然被告
    此部分販賣第二級毒品罪，就法定刑經依毒品危害防制條例
    第17條第2 項規定減輕其刑後，法定最輕本刑為有期徒刑5 
    年，倘遽予憫恕被告而減輕其刑，除對其個人難收改過遷善
    之效，無法達到刑罰特別預防之目的外，亦易使其他販毒之
    人心生投機、甘冒風險繼續販毒，無法達到刑罰一般預防之
    目的，被告在客觀上尚無何足以引起一般人同情而認科以販
    賣第二級毒品之最低刑度仍嫌過重之情事，又被告販賣之次
    數、所得固均足為量刑之參考，然依上開說明，尚非刑法第
    59條所稱之犯罪情狀顯可憫恕之情事，是被告如犯罪事實所
    示販賣第二級毒品犯行，無辯護人所請適用刑法第59條酌減
    規定之餘地，併此敘明。
  ㈣爰審酌被告未思以正途謀生，無視毒品對社會秩序及國民健
    康危害至深且鉅，又嚴重影響社會治安，且施用毒品者容易
    上癮而戒除不易，竟無視國家杜絕毒品犯罪之禁令，僅為圖
    自己利益，仍非法販賣第二級毒品，對於國民健康及社會秩
    序之影響甚鉅，應嚴予非難，不宜輕縱，兼衡及犯後坦承販
    賣甲基安非他命之犯後態度、販賣毒品之次數、數量非鉅，
    兼衡其高中肄業智識程度，從事太陽能工作，經濟狀況勉持
    ，目前與未婚妻及1 未成年子女同住，及犯罪之動機、目的
    、手段、所生危害等一切情狀，分別量處如附表一論罪科刑
    及沒收欄所示之刑，並依法定應執行之刑如主文所示。
  ㈤沒收部分：
  ⒈被告如附表一所示販賣第二級毒品所得如附表一所示，已如
    前述，然並未扣案，應依刑法第38條之1 第1 項、第3 項規
    定沒收之，於全部或一部不能沒收或不宜執行沒收時，追徵
    其價額。
  ⒉扣案如附表二編號1 之手機1 支，為被告所有且用以聯繫如
    附表一所示之販賣第二級毒品使用等情，業據被告供承在卷
    ，是應依毒品危害防制條例第19條第1 項、刑法第38條第2 
    項但書之規定，宣告沒收。
  ⒊扣案如附表二編號2、3所示之物，與本案犯罪事實無關，為
    被告供承明確，此外，卷內亦無其他證據足證上開扣案物與
    本案犯行有關，自無從為沒收之諭知，爰不予宣告沒收，附
    此敘明。
據上論斷，應依刑事訴訟法第299 條第1 項前段，判決如主文。
本案經檢察官簡汝珊提起公訴，檢察官劉景仁到庭執行職務。
中    華    民    國   111    年    7     月    25    日
                          臺灣南投地方法院刑事第二庭
                              審判長法  官  楊國煜
                                    法  官  劉彥宏
                                    法  官  羅子俞
以上正本證明與原本無異。 
如不服本判決應於判決送達後20日內向本院提出上訴狀，（均須
按他造當事人之數附繕本）「切勿逕送上級法院」。　　　　　
                                    書記官  吳瓊英
中　　華　　民　　國　　111 　年　　7 　　月　　26　　日
附錄本案論罪科刑法條：
毒品危害防制條例第4條第2項
製造、運輸、販賣第二級毒品者，處無期徒刑或10年以上有期徒
刑，得併科新臺幣1千5百萬元以下罰金。


　　　　　　　　　　　　
附表一：
編號 犯罪事實 論罪科刑及沒收 1 甲○○意圖營利，基於販賣第二級毒品甲基安非他命之犯意，先於民國110年12月16日22時17分許，以扣案如附表二編號1 所示之行動電話與何觀持用門號0000000000號行動電話聯繫後，於同日22時27分後某時許，在址設臺中市○區○○路0000號之統一超商金典門市外，以新臺幣（下同）8000元之價格，販賣甲基安非他命1大包與何觀，何觀並交付8000元與甲○○。 甲○○販賣第二級毒品，處有期徒刑伍年伍月。扣案如附表二編號1 所示之物沒收。未扣案販賣第二級毒品所得新臺幣捌仟元沒收，於全部或一部不能沒收或不宜執行沒收時，追徵其價額。 2 甲○○意圖營利，基於販賣第二級毒品甲基安非他命之犯意，先於110年12月22日17時19分許，以扣案如附表二編號1 所示之行動電話與何觀持用門號0000000000號行動電話聯繫後，於同日18時43分後某時許，在臺中市○區○○○街00號牛頓幼兒園附近，以2000元之價格，販賣甲基安非他命2小包與何觀，何觀並交付2000元與甲○○。 甲○○販賣第二級毒品，處有期徒刑伍年參月。扣案如附表二編號1 所示之物沒收。未扣案販賣第二級毒品所得新臺幣貳仟元沒收，於全部或一部不能沒收或不宜執行沒收時，追徵其價額。 3 甲○○意圖營利，基於販賣第二級毒品甲基安非他命之犯意，於110年12月27日13時51分許，以扣案如附表二編號1 所示之行動電話與黃俊雄持用門號0000000000號行動電話聯繫後，在南投縣○○市○○路○段000號永興宮外（被告前居所彰南路三段943向14號巷口），以1000元之價格，販賣甲基安非他命1小包與黃俊雄，黃俊雄並交付1000元與甲○○。 甲○○販賣第二級毒品，處有期徒刑伍年貳月。扣案如附表二編號1 所示之物沒收。未扣案販賣第二級毒品所得新臺幣壹仟元沒收，於全部或一部不能沒收或不宜執行沒收時，追徵其價額。 4 甲○○意圖營利，基於販賣第二級毒品甲基安非他命之犯意，於110年12月28日16時57分許，以扣案如附表二編號1 所示之行動電話與黃俊雄持用門號0000000000號行動電話聯繫後，在南投縣○○市○○路○段000號永興宮外（被告前居所彰南路三段943向14號巷口），以1000元之價格，販賣甲基安非他命1小包與黃俊雄，黃俊雄並交付1000元與甲○○。 甲○○販賣第二級毒品，處有期徒刑伍年貳月。扣案如附表二編號1 所示之物沒收。未扣案販賣第二級毒品所得新臺幣壹仟元沒收，於全部或一部不能沒收或不宜執行沒收時，追徵其價額。 

附表二：
編號 扣押物品名稱 數量 所有人 1 OPPO牌行動電話（門號0000-000000；序號000000000000000、000000000000000） 1支 甲○○ 2 殘渣袋 1個 甲○○ 3 吸食器 1組 甲○○